【裁判字號】    95,交上易,206
【裁判日期】    950613
【裁判案由】    公共危險
【裁判全文】
臺灣高等法院臺南分院刑事判決       95年度交上易字第206號
上  訴  人  臺灣臺南地方法院檢察署檢察官
被      告  甲○○
上列上訴人因被告公共危險案件，不服臺灣臺南地方法院95年度
交易字第21號中華民國95年3月16日第一審判決（起訴案號：臺
灣臺南地方法院檢察署94年度核退偵字第1127號），提起上訴，
本院判決如下：
    主  文
原判決撤銷。
甲○○服用酒類，不能安全駕駛動力交通工具而駕駛，累犯，處
有期徒刑柒月。
    事  實
一、甲○○於民國91年間因酒醉駕車公共危險案件，經臺灣臺南
    地方法院以91年度南交簡字第676號刑事簡易判決判處罰金2
    萬元確定，經通緝後，於92年6月29日易服勞役執行完畢。
    其又於91年間因酒醉駕車公共危險案件，經臺灣士林地方法
    院以91年度交易字第231號刑事判決判處有期徒刑4月確定，
    並於92年間再因酒醉駕車公共危險案件，經臺灣臺南地方法
    院以92年度南交簡字第263號刑事簡易判決判處有期徒刑5月
    確定，上開2案經定應執行刑為8月確定，並於93年2月29日
    縮短刑期執行完畢。詎其猶不知悔改，復於94年7月30日23
    時許，在臺南市○區○○路公園內飲酒後，已達不能安全駕
    駛之程度，仍於翌（31）日凌晨零時40分許，駕駛牌照號碼
    TK3-720號輕型機車，沿臺南市○區○○○路1段，由南向北
    行駛，至該路段109巷口南側即安工三號橋前，欲左轉由東
    向西到安平工業區時，與沿臺南市○區○○○路1段由北向
    南行駛，由馬宗楠所駕駛之牌照號碼QI-4060號自用小客車
    相碰撞，甲○○因而受有後枕部擦傷、左胸挫傷、左膝挫傷
    、左下肢擦傷等傷害（馬宗楠所涉過失傷害罪嫌部分，業因
    雙方民事和解經甲○○撤回告訴，並經臺灣臺南地方法院檢
    察署檢察官另為不起訴處分），經警據報前往處理，並對甲
    ○○實施酒精測試，測得其吐氣所含酒精濃度高達每公升
    2.0毫克。
二、案經臺南市警察局第六分局報請臺灣臺南地方法院檢察署檢
    察官偵查起訴。
    理  由
一、被告經合法傳喚，於本院審理期日，無正當理由不到庭。惟
    查，被告甲○○對於其上開犯罪事實在偵查及原審中均供承
    不諱，核與馬宗楠於警詢及檢察官偵查中所供述之情節相符
    ，並有酒精濃度測定紀錄表（警卷第10頁、第11頁）、測試
    觀察紀錄表、甲○○受傷之診斷證明書、臺南市警察局舉發
    違反道路交通管理事件通知單、道路交通事故現場圖、道路
    交通事故調查報告表（一）、（二）各1份（警卷第23頁至
    第25頁）及道路交通事故現場照片11張（警卷第17頁至第22
    頁）附卷可資佐證，足認其自白與事實相符。又對於飲酒後
    呼氣酒精濃度達每公升0.55毫克（0.55MG\L），肇事率為一
    般正常人之10倍，認為已達不能安全駕車之標準，此業經法
    務部於88年5月18日以法88檢字第001669號函公告週知；而
    呼氣中酒精濃度達每公升0.75毫克者，即已明顯酒醉，肇事
    率為一般正常人之25倍；呼氣中酒精濃度達每公升0.85毫克
    者，肇事率為一般正常人之50倍，亦有「體內酒精濃度與肇
    事率關係表」附卷可稽。被告於肇事後經警測試，其吐氣所
    含之酒精濃度，竟高達每公升2.0毫克，遠遠超過上開標準
    ，足見被告駕車肇事之危險性已高出一般人50倍以上，其駕
    駛機車當時，顯然已達不能安全駕駛之程度。綜上所述，事
    證明確，被告上開之犯行洵堪認定。
二、核被告甲○○所為，係犯刑法第185條之3之公共危險罪。又
    被告曾於91年間因酒醉駕車公共危險案件，經臺灣臺南地方
    法院以91年度南交簡字第676號刑事簡易判決判處罰金2萬元
    確定，經通緝後，於92年6月29日易服勞役執行完畢。其又
    於91年間因酒醉駕車公共危險案件，經臺灣士林地方法院以
    91年度交易字第231號刑事判決判處有期徒刑4月確定，並於
    92年間再因酒醉駕車公共危險案件，經臺灣臺南地方法院以
    92年度南交簡字第263號刑事簡易判決判處有期徒刑5月確定
    ，上開2案經定應執行刑為8月確定，並於93年2月29日縮短
    刑期執行完畢之事實，有臺灣臺南地方法院檢察署刑案資料
    查註紀錄表及臺灣高等法院被告前案紀錄表在卷可稽。被告
    於執行完畢後，5年之內再犯本件有期徒刑以上之罪，為累
    犯，應依法加重其刑。
三、原審予以論罪科刑，固非無見，但查：被告已有3次酒醉駕
    車之前科，本次為第4次違犯酒醉駕車之公共危險罪，猶不
    知戒酒，檢察官上訴意旨，指摘原判決量刑過輕，准予易科
    罰金不當，為有理由，自應由本院將原判決撤銷改判。爰審
    酌被告之品行不佳（有上開前科）、生活狀況普通、智識程
    度為國中畢業、其明知酒醉駕車極易造成車禍，導致自己或
    他人之生命、財產受危害，且其曾因酒醉駕車，經法院多次
    判刑仍不知悔改，檢察官因而具體求刑8月，參酌被告於本
    案坦承犯行及本案雖係被告本身受傷，但被告已多次酒醉駕
    車之前科，猶不知戒酒，倘不予執行刑罰，不足以遏止被告
    之惡習等一切情狀，爰量處如主文第2項所示之刑，以資懲
    儆。
四、被告經合法傳喚，無正當理由不到庭，不待其陳述逕行判決
    。
據上論結，應依刑事訴訟法第369條第1項前段、第364條、第299
條第1項前段、第371條，刑法第185條之3、第47條，罰金罰鍰提
高標準條例第2條，判決如主文。
本案經檢察官劉得鉦到庭執行職務。
中    華    民    國    95    年    6     月    13    日
                  刑事第六庭    審判長法  官  蔡崇義
                                      法  官  董武全
                                      法  官  侯明正
以上正本證明與原本無異。
不得上訴。
                                      書記官  李育儒
中    華    民    國    95    年    6     月    14    日
附錄法條：
中華民國刑法第185條之3
服用毒品、麻醉藥品、酒類或其他相類之物，不能安全駕駛動力
交通工具而駕駛者，處1年以下有期徒刑、拘役或3萬元以下罰金
。


司法院資訊處製作；財團法人民間司法改革基金會備份。
